臺灣高等法院臺中分院刑事判決
110年度上訴字第334號
上  訴  人  
即  被  告  張智傑
指定辯護人  本院公設辯護人  王金陵    
上列上訴人即被告因違反毒品危害防制條例等案件，不服臺灣彰
化地方法院109年度訴字第878號中華民國109年12月30日第一審
判決（起訴案號：臺灣彰化地方檢察署109年度偵字第3591號、
第4346號），提起上訴，本院判決如下：
    主  文
上訴駁回。
    犯罪事實
一、張智傑明知甲基安非他命為毒品危害防制條例第2條第2項第
    2款所規定之第二級毒品，不得非法持有、販賣，竟意圖營
    利，基於販賣第二級毒品甲基安非他命之犯意，於民國109
    年1月1日，在不詳地點，以其行動電話內之通訊軟體LINE與
    邱○○連繫，約定以新臺幣（下同）2,500元出售0.5公克之甲
    基安非也命予邱○○，邱○○遂於同日以其華南銀行帳號000000
    000000號帳戶匯款2,500元至張智傑之永豐銀行帳號0000000
    0000000號帳戶，張智傑則於同日晚間11時41分許，至全家
    便利商店桃園愛國店（址設桃園市○○區○○路00號）寄出甲基
    安非他命1包（約0.5公克）予邱○○指定之取件人楊盟浤（張
    智傑誤寫為楊盟洪），邱○○持其不知情之男友楊盟浤之證件
    於109年1月3日晚間至全家便利商店臺中梅川東店（址設臺
    中市○○區○○路0段000 號）取貨，完成交易。
二、張智傑意圖營利，基於販賣第二級毒品甲基安非他命之犯意
    ，於109年1月7日前某時，在不詳地點，以其行動電話內之
    通訊軟體LINE與楊○○連繫，約定以3,000元販售0.8公克之甲
    基安非他命予楊○○，楊○○遂於109年1月7日以不知情之其母
    楊張玉香之國泰世華銀行帳號000000000000號帳戶匯款3,00
    0 元至張智傑上開永豐銀行帳戶，張智傑則於同日晚間9 時
    15分許，至全家便利商店桃園愛國店寄出甲基安非他命1包
    （約0.8公克），楊○○持證件於109年1月8日晚間11時2分許
    至全家便利商店蘆竹星馳店（址設桃園市○○區○○○路000巷0
    號）取貨，完成交易。
三、張智傑意圖營利，基於販賣第二級毒品甲基安非他命之犯意
    ，於108年12月13日在網路線上遊戲「老子有錢」聊天群組
    「雲林」中，以帳號「韓國人沒錯」公開張貼「桃園新北需
    要可以密…遠距離可配合店到店。跟我買過的都知效率的」
    訊息，暗示有意出售甲基安非他命。員警劉○○於網路巡邏發
    現後，喬裝買家與張智傑聯繫接洽購買事宜，約定由劉
    ○○購買價值300元之GASH點數，告知序號供張智傑儲值後，
    張智傑出售0.3公克之甲基安非他命1包。張智傑取得點
    數後，即於108年12月14日上午11時21分許，至全家便利商
    店新莊天成店（址設新北市○○區○○○道0段000號）將甲
    基安非他命1包（淨重0.2191公克，驗餘淨重0.2164公克）
    寄至全家便利商店員林新員農店（址設彰化縣○○市○○路
    0段000號）予劉○○，而販賣第二級毒品未遂。
四、員警劉○○於取得上開張智傑寄送包裹後開封送驗，確含甲基
    安非他命成分，並在包裹膠帶表面轉移棉棒經萃取DNA檢測
    ，DNA-STR主要型別為男性，和張智傑之DNA-STR型別相符。
    經警於109年3月25日持臺灣彰化地方法院核發之搜索票至桃
    園市○○區○○路00巷0號2樓搜索，而循線查獲上情，並扣得張
    智傑所有之IPHONE XR行動電話1支（含SIM卡1枚）。
五、案經彰化縣警察局員林分局報告臺灣彰化地方檢察署檢察官
     偵查起訴。
    理   由
一、程序部分：
  ㈠審理範圍：按上訴得對於判決之一部為之；未聲明為一部  
    者，視為全部上訴，刑事訴訟法第348條第1項定有明文。查
     上訴人即被告（下稱被告）張智傑所提出之刑事聲明上訴
    暨理由狀記載為不服原審109年度訴字第878號刑事判決，於
    法定期間內聲明上訴並提出上訴理由等情（見本院卷第15頁
    ），並未聲明一部提起上訴，依上開說明，應認係對原判決
    全部提起上訴，本應由本院審理。被告於本院準備程序中陳
    明其就詐欺取財部分不上訴，其撤回上訴等語（見本院卷第
    105頁；即原審判決犯罪事實欄三、原審判決附表編號3詐欺
    取財所處有期徒刑3月部分），並有撤回上訴聲請書在卷可
    參（見本院卷第113頁），而檢察官並未提起上訴，是以被
    告就上開原審判決詐欺取財部分業已確定，而不在本院判決
    範圍內，是以本院審判範圍僅限被告販賣第二級毒品既、未
    遂犯行部分（即原審判決犯罪事實欄一、二、四；原審判決
    附表編號1、2、4部分）。
  ㈡按被告於第二審經合法傳喚，無正當之理由不到庭者，得不
    待其陳述，逕行判決，刑事訴訟法第371條定有明文。被告
    經本院合法傳喚無正當理由於審判期日不到庭，本院自得不
    待其陳述，逕行判決。
  ㈢證據能力：
  ⒈按被告以外之人於審判外之言詞或書面陳述，除法律有規定
    者外，不得作為證據；又被告以外之人於審判外之陳述，雖
    不符刑事訴訟法第159條之1至第159條之4之規定，而經當事
    人於審判程序同意作為證據，法院審酌該言詞陳述或書面陳
    述作成時之情況，認為適當者，亦得為證據。當事人、代理
    人或辯護人於法院調查證據時，知有第159條第1項不得為證
    據之情形，而未於言詞辯論終結前聲明異議者，視為有前項
    之同意，刑事訴訟法第159條第1項及第159條之5分別定有明
    文。經查，本判決下列所引用被告以外之人於審判外之陳述
    ，檢察官、被告及其辯護人於本院準備程序表示對證據能力
    沒有意見，而未爭執證據能力（見本院卷第111頁），且檢
    察官、被告及其辯護人迄於本院言詞辯論終結前均未聲明異
    議，本院審酌上開證據資料作成時之情況，尚無違法不當或
    證明力明顯過低之瑕疵，亦認為以之作為證據應屬適當，爰
    依上開規定，認前揭證據資料均有證據能力。
  ⒉次按除法律另有規定外，實施刑事訴訟程序之公務員因違背
    法定程序取得之證據，其有無證據能力之認定，應審酌人權
    保障及公共利益之均衡維護，刑事訴訟法第158條之4定有明
    文。本案以下所引用之非供述證據，並無證據證明係實施刑
    事訴訟程序之公務員違背法定程序所取得，且經本院於審理
    時合法踐行調查程序，自應認均具有證據能力，得作為證據
    。
二、認定犯罪事實所憑之證據及理由： 
　㈠上揭犯罪事實，業據被告於警詢時、偵查中、原審準備程序
    及審理中暨本院準備程序中坦承不諱（見偵3591卷第25、26
    、27、29頁，第199至203頁，聲羈卷第17頁，原審卷第192
    、261、268、269、270頁，本院卷第107頁），核與證人即
    購毒者邱○○、楊○○於警詢時、偵查中證述相符（見偵3591卷
    第119至124頁、第189至191頁，第143至148頁、149至150頁
    、183至185頁），且有網路線上遊戲「老子有錢」聊天群組
    截圖、被告和員警劉○○之LINE對話截圖、被告和員警劉○○通
    訊錄音譯文（見他卷第15至35頁）、車牌號碼000-0000號重
    型機車之車輛詳細資料報表（見他卷第41頁）、員警劉○○收
    件簡訊、取件截圖及取件照片（見偵3591卷第100頁）、監
    視器錄影截圖（見偵3591卷第101至105頁）、日翊文化行銷
    股份有限公司函附店到店包裏寄送資料（見偵4346卷第65至
    67 頁，原審卷第241至243頁）、被告之上開永豐銀行帳戶
    客戶基本資料及交易明細（見偵3591卷第55至59頁）、證人
    楊○○之母楊張玉香之上述國泰世華銀行帳戶客戶基本資料及
    交易明細（見偵3591卷第87頁，原審卷第109至117 頁）、
    證人邱○○之上揭華南銀行帳戶交易明細（見原審卷第85至89
    頁）、被告上開永豐銀行帳戶之財金公司跨行交易明細（見
    原審卷第143至156頁）在卷為憑，另有扣案之IPHONE XR行
    動電話1支（含SIM 卡1枚）、該行動電話之數位證物勘察報
    告（見原審卷第131至140頁）可佐。
　㈡又就犯罪事實欄三部分，員警劉○○於取得被告寄抵之包裹後
    ，將內容物即透明結晶1 包送鑑驗，含有第二級毒品甲基安
    非他命成分（驗前淨重0.2191公克，驗餘淨重0.2164公克）
    ，有衛生福利部草屯療養院109年1月2日草療鑑字第1081200
    279號鑑驗書可憑（見偵3591號卷第49頁），另經採集生物
    跡證，其結果略以：該包裹膠帶表面轉移棉棒經萃取，DNA-
    STR型別均為混合型，次要型別無法研判，主要型別為男性
    ，和被告張智傑之DNA-STR型別計有11組相符，該11組型別
    在臺灣地區中國人口分布之機率為4.14×10  （4.14乘以10
    的負15次方），此有內政部警政署刑事警察局109年2月21日
    刑生字第1088029611號鑑定書可證（見偵3519號卷第47至48
    頁），顯見該包裹內容為第二級毒品甲基安非他命，且確由
    被告經手交寄等情無訛。
  ㈢按販賣毒品既係違法行為，非可公然為之，亦無公定價格，
    且容易分裝增減份量，每次買賣價量，可隨時依雙方關係深
    淺、資力、需求量、行情認知、來源是否充裕、查緝是否嚴
    謹、可能風險評估等情形，而異其標準，非可一概而論，是
    販賣毒品之利得，除販毒者坦承犯行或價量俱臻明確外，委
    難察得實情，販賣之人從價差或量差中牟利之方式雖異，其
    意圖營利之販賣行為則同一。本案交易毒品屬有償性質，如
    無任何利益可圖，被告實無甘冒風險，將毒品交給非屬至親
    好友的購毒者。再者，被告於準備程序供承：「（法官問：
    你是賺量差還是賺價差？）賺價差，如果我進價500 元的話
    ，我賣1,000元」等語（見原審卷第192 頁），均見被告本
    案販賣毒品犯行，主觀上有從中獲取利益之意圖至明。
  ㈣綜上所述，被告自白核與事實相符，堪以採信，本案事證明
    確，被告犯行均堪認定，應予依法論科。
三、論罪：
　㈠新舊法比較：
　　按行為後法律有變更者，適用行為時之法律。但行為後之法
    律有利於行為人者，適用最有利於行為人之法律，刑法第2 
    條第1項定有明文。被告行為後，毒品危害防制條例第4條第
    2項、第17條第2項之規定業於109年1月15日修正，並於同年
    7月15日生效。修正後，販賣第二級毒品罪之法定刑由原定
    之「處無期徒刑或七年以上有期徒刑，得併科新臺幣一千萬
    元以下罰金」，修正為「處無期徒刑或十年以上有期徒刑，
    得併科新臺幣一千五百萬元以下罰金」；修正前毒品危害防
    制條例第17條第2項原規定：「犯第4條至第8條之罪於偵查
    及審判中均自白者，減輕其刑」，修正後係規定：「犯第4
    條至第8條之罪於偵查及歷次審判中均自白者，減輕其刑」
    。經比較新舊法之結果後，修正後第4條第2項規定則提高有
    期徒刑及罰金刑部分之最高刑度，第17條第2項則須被告於
    「歷次」審判中均自白犯罪始得依該條規定減輕其刑，均未
    有利於被告，依刑法第2條第1項揭示之「從舊從輕」原則，
    自應適用被告行為時法即修正前之毒品危害防制條例第4條
    第2項、第17條第2項等規定論處。
  ㈡按刑事偵查技術上所謂之「釣魚」，係指對於原已犯罪或具
    有犯罪故意之人，以設計引誘之方式，迎合其要求，使其暴
    露犯罪事證，再加以逮捕或偵辦者而言。此乃純屬偵查犯罪
    技巧之範疇，並未違反憲法對於基本人權之保障，且於公共
    利益之維護有其必要性。於此誘捕偵查案件，販毒者雖有販
    毒之故意，且依約交付，而著手實施販毒之行為，然因係受
    警員引誘偽稱欲購買毒品，警員原無買受毒品之意思，其虛
    與買賣毒品，意在辦案，以求人贓俱獲，伺機逮捕，事實上
    不能真正完成買賣毒品之行為，而應僅論以販賣毒品未遂罪
    。觀察被告和員警之對話紀錄，可發現雙方接洽購買事宜時
    ，被告傳訊毒品秤重、夾鍵袋盛裝毒品、包裹等照片（見他
    卷第22、30、31頁），可見被告手上應該有現貨，則其刊登
    訊息對外求售之時，已然著手實施販賣第二級毒品行為無訛
    ，惟員警並無購買毒品之真意，故事實上不能完成犯行，因
    此被告於犯罪事實欄三所示販賣毒品予員警之行為，依上開
    說明，僅論以未遂。
  ㈢核被告就犯罪事實欄一、二所為，均係犯修正前毒品危害防
    制條例第4 條第2 項販賣第二級毒品罪。就犯罪事實欄三所
    為，係犯修正前毒品危害防制條例第4條第2項、第6項販賣
    第二級毒品未遂罪。
  ㈣被告所犯上揭3罪（販賣第二級毒品既遂2罪，販賣第二級毒
    品未遂1罪），犯意各別，行為互殊，應予分論併罰。
  ㈤被告前因施用第二級毒品案件，經臺灣桃園地方法院以105 
    年度桃簡字第780 號判處有期徒刑4月確定，於105年6月28
    日易科罰金執行完畢，有臺灣高等法院被告前案紀錄表可憑
    ，其於受徒刑之執行完畢後，5年以內故意再犯本件有期徒
    刑以上之罪，為累犯。參酌司法院釋字第775號解釋意旨，
    衡量被告於本案之犯罪情節，涉及販賣第二級毒品，刑責甚
    重，且所為涉及毒品擴散，足見前案施用毒品輕罪，不足使
    其警惕以避免觸法，其對刑罰的感應效果顯然薄弱，自無處
    以法定最輕本刑仍顯過苛之情形，故應依刑法第47條第1項
    規定，除販賣第二級毒品罪法定刑無期徒刑之部分不得加重
    外，餘均加重其刑。
  ㈥被告於偵查中及審理中均坦承犯罪事實欄一、二、三之販賣
    第二級毒品、販賣第二級毒品未遂等犯行，均應依修正前毒
    品危害防制條例第17條第2項規定，減輕刑其刑。除販賣第
    二級毒品罪法定刑無期徒刑之部分外，均先加後減之。
  ㈦被告於犯罪事實欄三之販賣第二級毒品犯行，因實施誘捕偵
    查之員警並無購買毒品之真意，故屬未遂，有如前述，爰依
    刑法第25條第2項規定，遞減輕其刑。除販賣第二級毒品罪
    法定刑無期徒刑之部分外，係先加後遞減之。
  ㈧按毒品危害防制條例第17條第1項所稱「毒品來源」，係指
    被告原持有供己犯同條項所列之罪之毒品源自何人之謂。亦
    即須因被告供出，因而查獲與被告被訴犯行有「直接關聯」
    之毒品來源，始得適用。而所謂「供出毒品來源，因而查獲
    」，須被告詳實地供出自己的毒品來源具體事證，因而使有
    偵查（或調查）犯罪職權的公務員知悉，而對該上游人員發
    動偵查（或調查），並因而破獲其犯罪者而言，反之，則無
    此減刑寬典的適用。被告雖然供稱其毒品來源為「聶家儀」
    等語，然經原審函查結果，聶家儀於108年10月7日因毒品案
    件遭通緝，迄今仍未緝獲，且被告無法提供聶家儀藏身處所
    及使用門號，故仍未查獲，此有彰化縣警察局員林分局109
    年11月4日員警分偵字第1090032593號函附職務報告可參 （
    見原審卷第217至219頁），被告上訴後，本院為求慎重，再
    經函查結果，檢警尚無法查獲聶家儀到案等情，有彰化縣警
    察局員林分局110年3月2日員警分偵字第1100005535號函及
    彰化地方檢察署110年3月5彰檢錫智109偵3591字第11090082
    31號函及所附職務報告可憑（見本院卷第65至71頁），且案
    外人聶家儀前科紀錄中並無108年之後販賣第二級毒品之紀
    錄，有其臺灣高等法院被告前案紀錄表可佐（本院卷第139
    至146頁），自難認被告供出毒品來源且因而查獲案外人聶
    家儀，而不符毒品危害防制條例第17條第1項規定，無從據
    此減免其刑。
　㈨按刑法第59條規定之酌量減輕其刑，必須犯罪另有特殊之原
    因與環境，在客觀上足以引起一般同情，認為即使予以宣告
    法定最低度刑，猶嫌過重者，始有其適用。此所謂法定最低
    度刑，固包括法定最低本刑；惟遇有其他法定減輕之事由者
    ，則應係指適用其他法定減輕事由減輕其刑後之最低度刑而
    言。倘被告別有法定減輕事由者，應先適用法定減輕事由減
    輕其刑後，猶認其犯罪之情狀顯可憫恕，即使科以該減輕後
    之最低度刑仍嫌過重者，始得適用刑法第59條規定酌量減輕
    其刑（最高法院100年度台上字第744號判決意旨可參）。查
    毒品戕害國民健康甚鉅，本應予相當非難，而且被告屢因施
    用毒品經觀察、勒戒、判處徒刑，有其臺灣高等法院被告前
    案紀錄表可稽，深陷毒淖，應知毒品害人不淺，何況其販賣
    第二級毒品罪，既經毒品危害防制條例第17條第2 項、刑法
    第25條第2項等規定減刑，自無科以減刑後的最低刑度，仍
    有情輕法重之情事 。辯護意旨請求再依刑法第59條規定遞
    酌減其刑，並無可採 。
四、本院判斷及對上訴之說明：
　㈠原審審理結果認被告本案犯行事證明確，適用毒品危害防制
    條例第4 條第2 項（修正前）、第6 項、第17條第2 項（修
    正前）、第18條第1項前段、第19條第1項前段，刑法第2 條
    第1項、第11條、第47條第1 項、第25條第2項、第51條第5 
    款、第38條第2項前段、第38條之1第1項前段、第3項等規定
    ，且已說明不依刑法第59條酌減其刑外，而以被告之責任為
    基礎，審酌被告於原審審理中陳稱其在韓國出生，為獨生子
    ，父親曾為在韓華僑，母親為韓國人，舉家來臺國中畢業後
    ，未繼續升學，免役，目前無業等情（見原審卷第270至271
     頁），是其智識程度尚稱健全，具有勞動能力之青年人；
    被告屢因施用第二級毒品案件，經觀察勒戒、判處罪刑確定
    ，素行並非良好，更應知毒品害人不淺，進一步販賣毒品，
    擴散毒害，從中圖利，均屬不該；另考量被告坦承犯行不諱
    ，犯後態度良好，本案販賣甲基安非他命，既遂次數2次、
    人數2人，而且是在多人得以見聞之網路聊天室公然求售，
    危害程度稍稱嚴重等一切情狀，就販賣第二級毒品既未遂犯
    行分別量處有期徒刑3年8月（2罪，既遂部分）、1年11月（
    未遂部分），復審酌被告所犯本案數罪，其犯罪情節、所侵
    害法益及罪質具同質性，如以實質累加之方式定應執行刑，
    則處罰之刑度顯將超過其行為之不法內涵，而有違罪責原則
    ，是綜合上開各情判斷，衡量其責任與整體刑法目的及相關
    刑事政策，本於刑法第51條所定限制加重原則，及多數犯罪
    責任遞減原則，爰於外部界限及內部界限範圍內，定應執行
    有期徒刑4年4月。另就沒收部分說明：①扣案之IPHONE XR行
    動電話1支（含SIM卡1枚），為被告所有，持以聯絡證人即
    購毒者邱○○、楊○○、員警劉○○磋商販賣毒品事宜一節，此據
    被告於審理中供明（見原審卷第267頁），核屬被告所有，
    供販賣第二級毒品犯罪所用之物無誤，應依毒品危害防制條
    例第19條第1項規定，於各該罪刑項下宣告沒收；②被告於犯
    罪事實欄一販賣毒品得款2,500元，於犯罪事實欄二販賣毒
    品得款3,000元，於犯罪事實欄三販賣毒品（未遂）獲得價
    值300元之GASH點數，皆核屬被告所有之犯罪所得，縱未扣
    案，仍應依刑法第38條之1第1項前段、第3項規定，分別於
    各該罪刑項下宣告沒收，於全部或一部不能沒收或不宜執行
    沒收時，追徵其價額。③員警實施誘捕偵查，扣得被告寄出
    之包裹，其內容物經鑑驗含有第二級毒品甲基安非他命成分
    ，已如前述，核屬本案查獲之第二級毒品，應依毒品危害防
    制條例第18條第1項前段規定，於犯罪事實欄三（即附表編
    號3【原審判決犯罪事實欄四，原審判決附表編號4】 ）之
    罪刑項下宣告沒收銷燬。核其認事用法並無違誤，量刑亦妥
    適，應予維持。
　㈡被告上訴意旨略以：被告坦承犯行表達真摯悔過之意，犯後
    態度為法定刑範圍內酌量科刑輕重衡量標準之一，請法院審
    酌行為人之犯後態度時，考量各案具體情形予以綜合評價，
    本於刑罰目的在於教化而非處罰，而判較輕之刑，給予被告
    自新機會。被告出生於韓國，一直至國小六年級方舉家返回
    我國定居，年幼時生活環境遽變，就學、生活上未能適應良
    好，多有挫折再加上未能適時紓緩心中壓力，自暴自棄 誤
    交損友，不能自制致僅有國中畢業之學歷，致被告今日作繭
    自縛之人生，面對患有糖尿病之父親及持家辛勞之母親仍不
    離不棄，被告悔恨不已。被告為本案犯行之原因，因施用毒
    品造成相當程度之成癮性及心理依賴後，父母勸戒無效斷絕
    經濟，為圖利自己能夠施用，因而一步錯步步錯，然其犯罪
    心態與一般行為人販賣毒品目的係為獲取大量不法利益之本
    質不同，若能側重適當之醫學治療及心理矯治，被告仍有可
    能改過自新重新回歸社會之高度可能，科以過重之刑，將使
    被告因長期監禁而脫離家庭、社會及工作， 增加再社會化
    之困難，且被告之父母願本於親情，不斷督促被告戒治毒癮
    ，回復人生正軌。且被告販賣第二級毒品對象僅有3人，數
    量僅0.3至0.8公克，各次販賣所得2500元、3000元及價值30
    0元之GASH點數 ，倘科以最低法定刑，仍嫌過苛，客觀上應
    足以引起一般人之同情，確有情輕法重之失衡情狀，本案應
    有刑法第59條之適用云云。
　㈢經查：
　⒈按刑法第59條規定之酌量減輕其刑，必須犯罪另有特殊之原
    因與環境，在客觀上足以引起一般同情，認為即使予以宣告
    法定最低度刑，猶嫌過重者，始有其適用。此所謂法定最低
    度刑，固包括法定最低本刑；惟遇有其他法定減輕之事由者
    ，則應係指適用其他法定減輕事由減輕其刑後之最低度刑而
    言。倘被告別有法定減輕事由者，應先適用法定減輕事由減
    輕其刑後，猶認其犯罪之情狀顯可憫恕，即使科以該減輕後
    之最低度刑仍嫌過重者，始得適用刑法第59條規定酌量減輕
    其刑。被告前已有施用毒品經裁定送觀察勒戒及經法院論罪
    科刑並執行之紀錄，其中104年因2度施用第二級毒品案件，
    經法院判處有期徒刑2月、2月確定，並定應執行刑有期徒刑
    3月確定，經入監執行，於104年9月9日執行完畢；再於105
    年間因施用第二級毒品案件，經法院判處有期徒刑4月確定
    ，於105年6月28日易科罰金執行完畢；且於109年因施用第
    二級毒品案件，經法院判處有期徒刑4月確定，於109年9月7
    日入監執行，110年1月6日執行完畢等情，有其臺灣高等法
    院被告前案紀錄表在卷可參。除上開110年1月6日執行完畢
    之施用毒品案件外，其他施用毒品案件均在本案之前易科罰
    金或入監執行完畢，非惟均係關於毒品之犯罪，且其迭經易
    科罰金或入監執行，均未能改過，更由傷害己身之施用毒品
    ，進而至販賣毒品戕害他人、危害社會。且就本案而言，被
    告販賣毒品犯行及對象均非僅單一，更係於網路上發送販毒
    訊息，此等透過網路發送販賣毒品予不特定人，可見被告貪
    圖個人利益，對其販賣之毒品如何散佈供人施用一事毫不在
    意，助長毒害之流通，相較於傳統以人際關係為核心所形成
    的販毒網絡，被告所為犯行更具擴散性，被告正值青壯，本
    可勤奮工作賺取所需，依其犯罪當時所處情狀及因此戕害他
    人身心健康甚鉅，實難認有何刑法第59條所定犯罪之情狀顯
    可憫恕之情事，被告上訴認前開販賣第二級毒品犯行之犯罪
    情狀顯可憫恕云云，並非可採。
　⒉再按刑罰之量定，屬法院自由裁量之職權行使，應審酌刑法
    第57條所列各款事由及一切情狀，為酌量輕重之標準，並非
    漫無限制；量刑輕重係屬事實審法院得依職權自由裁量之事
    項，苟已斟酌刑法第57條各款所列情狀，而未逾越法定刑度
    ，不得遽指為違法；且在同一犯罪事實與情節，如別無其他
    加重或減輕之原因，下級審量定之刑，亦無過重或失輕之不
    當情形，則上級審法院對下級審法院之職權行使，原則上應
    予尊重。查被告所犯係修正前毒品危害防制條例第4條第2項
    販賣第二級毒品罪，法定刑為7年以上有期徒刑之罪，被告
    於偵查及審判中均自白犯行，依修正前毒品危害防制條例第
    17條第2項之規定減輕其刑，則其刑度為有期徒刑3年6月以
    上，未遂部分再經減為有期徒刑1年9月，而被告係累犯，且
    應先加重其刑後減之，已如前述，原審判決就被告2次販賣
    第二級毒品犯行，各僅量處有期徒刑3年8月，未遂部分僅量
    處 有期徒刑1年11月，各罪宣告刑僅就最低法定刑度略為酌
    處，原審顯已考量被告動機、目的及犯後態度等一切情狀而
    從輕量刑，且係極低度之量刑，原審復定其應執行之刑為有
    期徒刑4年4月，其執行刑亦屬甚低，殊難再有從輕裁量之餘
    地。
  ⒋綜上，原審判決量刑及定執行刑時，顯已審酌刑法第57條各
    款情形，並無量刑過重或定執行刑過重之情形，且亦詳述不
    予適用刑法第59之理由，被告上訴指摘原審判決量刑過重及
    未適用刑法第59條酌減其刑云云，為無理由，應予駁回。
據上論斷，應依刑事訴訟法第368條、第371條，判決如主文。
本案經檢察官陳宗元提起公訴，檢察官黃裕峯到庭執行職務。
中　　華　　民　　國　　110 　年　　6 　　月　　2 　　日
            刑事第十二庭   審判長法　官　張國忠
                                 法　官  李雅俐
                                 法　官  陳  葳 
以上正本證明與原本無異。
如不服本判決應於收受送達後20日內向本院提出上訴書狀，其未
敘述上訴理由者，並得於提起上訴後20日內向本院補提理由書狀
（均須按他造當事人之人數附繕本）「切勿逕送上級法院」。 

　　　　　　　　　　　　　     　書記官  蔡皓凡 
　　　　　　　　　　　　　　　　 
中　　華　　民　　國　　110 　年　　6 　　月　　2 　　日
附錄法條：
修正前毒品危害防制條例第4 條
製造、運輸、販賣第一級毒品者，處死刑或無期徒刑；處無期徒
刑者，得併科新臺幣二千萬元以下罰金。
製造、運輸、販賣第二級毒品者，處無期徒刑或七年以上有期徒
刑，得併科新臺幣一千萬元以下罰金。
製造、運輸、販賣第三級毒品者，處七年以上有期徒刑，得併科
新臺幣七百萬元以下罰金。
製造、運輸、販賣第四級毒品者，處五年以上十二年以下有期徒
刑，得併科新臺幣三百萬元以下罰金。
製造、運輸、販賣專供製造或施用毒品之器具者，處一年以上七
年以下有期徒刑，得併科新臺幣一百萬元以下罰金。
前五項之未遂犯罰之。

　
　
　
　
　
附表
編號 犯罪事實 原審主刑、沒收及沒收銷燬 1 犯罪事實欄一 張智傑販賣第二級毒品，累犯，處有期徒刑參年捌月。未扣案之犯罪所得新臺幣貳仟伍佰元沒收，於全部或一部不能沒收或不宜執行沒收時，追徵其價額；扣案之 IPHONE XR 行動電話壹支（含SIM卡壹枚）沒收。 2 犯罪事實欄二 張智傑販賣第二級毒品，累犯，處有期徒刑參年捌月。未扣案之犯罪所得新臺幣參仟元沒收，於全部或一部不能沒收或不宜執行沒收時，追徵其價額；扣案之IPHONE XR 行動電話壹支（含SIM卡壹枚）沒收。   （原審判決犯罪事實欄三；附表3，係被告所犯詐欺取財部分；不在本院審理範圍；此處從略）  3 犯罪事實欄三（原審判決犯罪事實欄四；附表4） 張智傑販賣第二級毒品未遂，累犯，處有期徒刑壹年拾壹月。未扣案之犯罪所得新臺幣參佰元之GASH點數沒收，於全部或一部不能沒收或不宜執行沒收時，追徵其價額；扣案之IPHONE XR行動電話壹支（含 SIM卡壹枚）沒收；扣案之第二級毒品甲基安非他命壹包（毒品驗餘淨重0.2164公克）沒收銷燬。